# 陈版，软件使用费该如何确认收入

提问人：ilovexin 时间：2010-10-30 21:24:00
软件公司开发平台，如果只卖使用权给客户，只卖三年，卖断，就是客户一直都可以用平台，收入该如何确认。 好像如果只卖三年是分期确认，但是如果一直卖就可以一次性确认，怎么理解呢？感觉卖三年也可以一次性确认收入啊

回答人：chenyiwei
还需要考虑的一个问题是：在这三年期限内，公司要为用户提供怎样的后续服务，以及这些后续服务的成本与初次开发成本相比是否重大。如果公司在出售三年使用权之后，在期限内对用户没有进一步的责任（例如维护、升级、故障排除等），则在收款不存在重大不确定性时就可以确认收入。

回答人：chenyiwei
回复 藤椅 ilovexinxin 的帖子基本上可以这样理解。但在实务运用中还是需要考虑具体案例的背景情况的。如果是传统的单机版软件，即使授权期限只有 3 年（例如，通过软件内部的技术设置，使软件在激活之日起满 3 年之日失效），则在没有进一步的维护、升级义务的情况下，出售 3 年使用权的收入也可以在收款不存在重大不确定性时确认。 但是，由于现在软件的网络化，维持相关网络平台的正常运行也是开发商的责任，并且为了维持平台的正常运行也是需要投入一定成本的。在这种情况下，将全部收入在出售使用权时确认收入的可能性不是很大。 这方面的资料，似乎US GAAP方面要比IFRS全面，也可以参考一下。